臺灣嘉義地方法院刑事判決　　　　　　　 99年度訴字第873號
公　訴　人　臺灣嘉義地方法院檢察署檢察官
被　　　告　翁和男
上列被告因毒品危害防制條例案件，經檢察官提起公訴（99年度
毒偵字第1358號、1421號、1472號、1725號），本院合議庭裁定
由受命法官獨任進行簡式審判程序而為判決如下：
    主  文
翁和男犯施用第一級毒品罪，共參罪，各處有期徒刑拾月，應執
行有期徒刑貳年肆月。
    事  實
一、翁和男前於民國89年間因施用毒品案件，經送觀察、勒戒後
    ，認有繼續施用毒品之傾向，經本院以89年度聲字第830號
    裁定令入戒治處所施以強制戒治1年，於89年11月9日停止處
    分。於79年間犯肅清煙毒條例，於79年11月22日經臺灣高等
    法院高雄分院79年度上訴字第327號判決有期徒刑3年2月確
    定；於80年間犯竊盜及肅清煙毒條例，於80年6月18日、同
    年10 月1日分別經臺南地方法院80年度訴字第507號、80年
    度自易字1198號判決有期徒刑1年、4年確定，上開2罪經臺
    南地方法院80年度聲字第785號裁定應執行有期徒刑4年10月
    確定，與前開有期徒刑3年2月部分接續執行，於83年2月5日
    因縮短刑期假釋出監。嗣因假釋期間83年間再犯肅清煙毒條
    例、贓物、竊盜等罪，遭撤銷假釋，應執行殘刑有期徒刑4
    年11月10日部分與前開犯罪部分經臺南地方法院83年度訴字
    第1652號判決有期徒刑3年4月、4月、1年6月，定應執行有
    期徒刑5年確定部分接續執行，再於88年8月37日因縮短刑期
    假釋出監。復因假釋期間再犯他罪，遭撤銷假釋，應執行殘
    刑有期徒刑4年7月17日，於94年2月1日縮短刑期執行完畢。
    另因違反毒品危害防制條例案件，於94年11月22日經臺灣高
    等法院臺南分院94年度上訴字第888號判決有期徒刑1年確定
    ；因竊盜、傷害案件，於96年1月22日經臺灣高等法院臺南
    分院95年度上訴字第1250號判決有期徒刑4年、7月，定應執
    行有期徒刑4年7月確定；因違反毒品危害防制條例案件，於
    95年4月17日經本院95年度訴字第133號判決有期徒刑1年2月
    、3月，定應執行有期徒刑1年4月確定；上開竊盜、傷害及
    違反毒品危害防制條例案件部分於96年7月27日再經本院96
    年度聲減字第620號裁定減刑為有期徒刑4年、3月又15日、7
    月、1月又15日，並定應執行有期徒刑4年8月確定，與前開
    有期徒刑1年部分接續執行，於99年7月9日因縮短刑期假釋
    出監，假釋期間付保護管束，觀護結束日期為100年4月14
    日。基於施用第一級毒品之個別犯意，先後分別於：（一）
    99年7月26日晚上8時許；（二）99年8月16日晚上8時許；（
    三）99年8月31日晚上8時許，均在嘉義縣義竹鄉義竹村14
    鄰118之34號其住處客廳內，以將第1級毒品海洛因攙入香菸
    內點燃吸用之方式，先後施用第1級毒品海洛因共3次。經臺
    灣嘉義地方法院檢察署觀護人於99年7月27日及同年8月17
    日、嘉義縣警察局布袋分局於同年9月1日採其尿液送驗，結
    果均呈可待因、嗎啡陽性反應。
二、案經臺灣嘉義地方法院檢察署檢察官自動檢舉暨嘉義縣警察
    局布袋分局報告臺灣嘉義地方法院檢察官偵查起訴。
    理  由
一、本件被告翁和男所涉犯者為毒品危害防制條例第10條第1項
    法定刑為「六月以上五年以下有期徒刑」之施用第一級毒品
    罪，非死刑、無期徒刑、最輕本刑為三年以上有期徒刑之罪
    或高等法院管轄第一審案件。本院行準備程序中，被告就被
    訴事實為有罪之陳述，經告知簡式審判程序之旨，並聽取檢
    察官及被告之意見後，本院爰依刑事訴訟法第273條之1第1
    項裁定由受命法官獨任進行簡式審判程序。因此，本件簡式
    審判程序之證據調查依刑事訴訟法第273條之2規定不受同法
    第159條第1項、第161條之2、第161條之3、第163條之1及第
    164條至第170條規定之限制，此合先敘明之。
二、事實欄記載之犯罪事實，為被告於審理時坦承不諱（本院卷
    第130頁準備程序筆錄、第137頁審判筆錄），而被告之尿液
    經警方三次採集送驗，均呈現嗎啡陽性反應結果，有臺灣檢
    驗科技股份有限公司濫用藥物實驗室-高雄於99年8月11日之
    濫用藥物檢驗報告（檢體編號：000000000）、臺灣嘉義地
    方法院檢察署受保護管束人（被告）尿液檢體監管紀錄表（
    見99年度毒偵字第1358號第5、6頁）、臺灣檢驗科技股份有
    限公司濫用藥物實驗室-高雄於99年9月1日之濫用藥物檢驗
    報告（檢體編號：000000000）、臺灣嘉義地方法院檢察署
    受保護管束人（被告）尿液檢體監管紀錄表（見99年度毒偵
    字第1421號第4、5頁）、臺灣檢驗科技股份有限公司濫用藥
    物實驗室-高雄於99年9月21日之濫用藥物檢驗報告（檢體編
    號：布63）、代號及真實姓名對照表（見嘉布警偵字第0990
    072816號卷第5、6頁）等在卷可參。是被告自白與事實相符
    ，事證明確，其於觀察、勒戒執行完畢釋放後5年內施用毒
    品之犯行堪以認定。
三、按海洛因係毒品危害防制條例第二條第二項第一款所定之第
    一級毒品。被告前因施用毒品案件，經法院裁定觀察、勒戒
    、強制戒治，執行完畢釋放後，再次施用第一級毒品，核其
    所為，均係犯毒品危害防制條例第10條第1項之施用第一級
    毒品罪。被告持有第一級行為應為施用之高度行為所吸收，
    不另論罪。被告先後三次施用第一級毒品之犯行，時間地點
    迥然可分，顯係基於個別犯意為之，應分論併罰。
四、爰依被告前開前案紀錄資料，審酌被告因身染毒癮施用毒品
    之犯罪動機及目的；犯罪時未受明確之刺激；獨自一人將第
    一級毒品海洛因摻入香菸中吸食，先後施用三次之犯罪手段
    ；未婚，與大嫂同住，父母均已去世；前有毒品前科之品行
    ；國中肄業之智識程度；本件係屬自戕行為，並無明顯被害
    人可言；施用毒品，無視國家查緝毒品之禁令，對於國家社
    會具有潛在危險性；犯罪後尚能坦承犯行之態度等一切情狀
    ，分別判處如主文所示之刑，並定其應執行之刑。
據上論斷，應依刑事訴訟法第273條之1第1項、第299條第1項前
段，毒品危害防制條例第10條第1項，刑法第11條前段、第51條
第5款，判決如主文。
本案經檢察官陳志川到庭執行職務。
中    華    民    國    100    年    3    月    31    日
                  刑事第三庭  法  官  葉淑儀
以上正本證明與原本無異。
如不服本判決應於收受判決後10日內向本院提出上訴書狀，並應
敘述具體理由；其未敘述上訴理由者，應於上訴期間屆滿後20日
內向本院補提理由書（均須按他造當事人之人數附繕本）「切勿
逕送上級法院」。
中    華    民    國    100    年    3    月    31    日
                              書記官  劉美娟
附記本判決論罪之法條全文
毒品危害防制條例第10條第1項
施用第一級毒品者，處六月以上五年以下有期徒刑。